臺灣士林地方法院民事判決　　　　　　 94年度勞小上字第1號
上　訴　人　冠遠有限公司
法定代理人　乙○○
被上訴人　　甲○○
當事人間請求給付資遣費事件，上訴人對於中華民國93年8 月31
日本院士林簡易庭第一審判決（93年度士勞小字第5號）， 提起
上訴，本院判決如下：
    主  文
上訴駁回。
第二審訴訟費用新台幣壹仟伍佰元由上訴人負擔。
    事實及理由
一、本件上訴意旨略以：被上訴人任職上訴人公司期間，行為散
    漫，常怠忽職守，致專櫃所在之誠品機構多次要求改善，且
    經常使用公司電話與不明人士聊天，損耗公司資源，屢勸不
    聽，致公司業績下滑，難以維持，上訴人公司不得已乃將其
    改調職務，然為被上訴人當場嚴拒，揚長而去迄今。而原審
    判決雖命上訴人應給付被上訴人預告期間工資及資遣費，惟
    上訴人一再強調被上訴人服勤態度有勞動基準法第12條第1
    項第4 、5 款之情形，上訴人依法得不經預告終止契約，惟
    未見鈞院調查或斟酌，原判決顯已違反民事訴訟法第281 條
    、第28 2條之規定，為此提起本件上訴云云。
二、按關於請求給付金錢或其他代替物或有價證券之訴訟，其標
    的金額或價額在新台幣（下同）100,000 元以下者，適用小
    額程序；次按對於小額訴訟之第一審裁判之上訴，非以其違
    背法令為理由不得為之，民事訴訟法第436 條之8 第1 項、
    第436 條之24第2 項分別定有明文。又按上訴狀內應記載上
    訴理由，表明下列各款事項：一、原判決所違背之法令及其
    具體內容。二、依訴訟資料可認為原判決有違背法令之具體
    事實，觀諸民事訴訟法第436 條之25規定甚明。亦即其上訴
    狀應就第一審判決如何違背法令為具體之指摘，並揭示該法
    規之條項或其內容，若係成文法以外之法則，應揭示該法則
    之旨趣，倘為司法院解釋或最高法院之判例，則應揭示該判
    解之字號或其內容，或揭示如何當然違背法令之事實，上訴
    狀如未依此項方法表明者，即難認為已對第一審判決之違背
    法令有具體之指摘（最高法院71年度臺上字第314 號判例參
    照）。再按上訴狀內未表明上訴理由者，上訴人應於提起上
    訴後20日內，提出理由書於原審法院，未提出者，毋庸命其
    補正，由原審法院以裁定駁回之，民事訴訟法第436 條之3
    2 第2 項準用同法471 條第1 項之規定至明。復按當事人於
    小額事件第二審程序不得提出新攻擊或防禦方法，民事訴訟
    法第436條之28前段亦著有明文。
三、經查：本件訴訟標的金額為100,000 元以下，原審乃依小額
    訴訟程序審理，而上訴人對於該小額訴訟第一審判決不服，
    於93年10月4 日提出上訴，核其上訴狀所載，雖指明原審判
    決有違背民事訴訟法第281 條、第282 條及勞動基準法第12
    條第1 項第4 款、第5 款之違法，惟就原審認定之何項事實
    ，有違反民事訴訟法第281 、282 條舉證責任原則，並未據
    上訴人具體指明；而上訴人主張被上訴人有勞動基準法第12
    條第1 項第4 、5 款事由，其得不經預告終止勞動契約一節
    ，經核原審全卷，上訴人除主張被上訴人為臨時雇員無勞動
    基準法適用，及否認有請被上訴人離職外，並未提出依勞動
    基準法第12條第1 項第4 、5 款對被上訴人終止勞動契約之
    主張，是上訴人於上訴狀中此部分之指摘，應屬新攻擊或防
    禦方法，本院亦無從審究，揆諸上開說明，上訴人之上訴難
    認為有據，爰不經言詞辯論，併以判決駁回其全部上訴。
四、據上論結，依民事訴訟法第436 條之29、第436 條之32第2
    項、第449 條第1 項、第436 條之19之1 、第78條判決如主
    文。
中　　華　　民　　國　　94　　年　　6 　　月　　17　　日
                  民事第一庭  審判長法  官  黃小瑩
                                    法  官  楊智勝
                                    法  官　劉穎怡
以上正本證明與原本無異。
本判決不得上訴。
中　　華　　民　　國　　94　　年　　6 　　月　　21　  日
　　　　　　　　　　　　　　　  　  書記官  陳玉敏
